【裁判字號】    97,訴,417
【裁判日期】    970630
【裁判案由】    違反毒品危害防制條例
【裁判全文】
臺灣嘉義地方法院刑事判決               97年度訴字第417號
公  訴  人  臺灣嘉義地方法院檢察署檢察官
被      告  甲○○
                    （另案於臺灣嘉義監獄鹿草分監執行中）
上列被告因毒品危害防制條例案件，經檢察官提起公訴（97年度
毒偵字第531號），本院合議庭裁定由受命法官獨任行簡式審判
程序，判決如下：
    主  文
甲○○施用第一級毒品，累犯，處有期徒刑拾月。
    事  實
一、甲○○前因施用毒品案件，經本院以91年度毒聲字第426號
    裁定送觀察勒戒後，認有繼續施用毒品之傾向，再以91年度
    毒聲字第531號裁定令入戒治處所施以強制戒治1年，嗣經本
    院以91年度毒聲字第1001號裁定停止強制戒治，所餘期間付
    保護管束，於民國92年1月16日出監，而於92年7月19日保護
    管束期滿，未經撤銷，視為強制戒治期滿。又前因毒品危害
    防制條例案件，經本院以94年度嘉簡字第917號判處有期徒
    刑6月確定，因毒品危害防制條例等案件，先後經本院以95
    年度嘉簡字第591號、95年度簡上字第88號各判處有期徒刑4
    月、8月確定，並裁定應執行有期徒刑11月確定，上開3罪接
    續執行，於96年7月8日執行完畢。仍不知悔改，於強制戒治
    執行完畢釋放後，5年內再基於施用第1級毒品海洛因及第2
    級毒品甲基安非他命之犯意，於97年2月13日18時36分許，
    經警採尿回溯72小時內之某時，在嘉義縣溪口鄉○○村○○
    路243號住處，以將海洛因置入香菸內點燃吸食，並將甲基
    安非他命置入鋁箔紙，加熱燒烤吸食煙霧，同時施用海洛因
    及甲基安非他命各1次。嗣於97年2月13日17時40分許，在嘉
    義市○○○街與合江街口處，因行跡可疑，為警盤查，並於
    同日18時36分許，經警徵得其同意採尿送驗，呈嗎啡及甲基
    安非他命陽性反應。
二、案經嘉義市警察局第一分局報請臺灣嘉義地方法院檢察署檢
    察官偵查起訴，經本院合議庭裁定由受命法官獨任行簡式審
    判程序。
    理  由
一、訊據被告甲○○對於在上揭時地同時施用海洛因及甲基安非
    他命各1次之犯行，於本院準備程序及審理時均坦承不諱（
    見本院卷第49、57-58頁），且被告於97年2月13日18時36許
    ，經警採尿送驗結果，呈嗎啡及甲基安非他命陽性反應，有
    高雄市立凱旋醫院濫用藥物尿液檢驗報告、尿液送驗姓名對
    照表各1紙在卷可參（見警卷第7頁、本院卷第44頁），足認
    被告之自白與事實相符。此外，被告前因施用毒品案件，經
    本院以91年度毒聲字第426號裁定送觀察勒戒後，認有繼續
    施用毒品之傾向，再以91年度毒聲字第531號裁定令入戒治
    處所施以強制戒治1年，嗣經本院以91年度毒聲字第1001號
    裁定停止強制戒治，所餘期間付保護管束，於92年1月16日
    出監，而於92年7月19日保護管束期滿，未經撤銷，視為強
    制戒治期滿，有臺灣高等法院被告前案紀錄表1份附卷可稽
    ，足見被告確係在強制戒治執行完畢釋放後，5年內再犯施
    用海洛因、甲基安非他命之犯行甚明。本件事證明確，被告
    施用第1級毒品、第2級毒品之犯行均堪予認定。
二、核被告所為，係犯毒品危害防制條例第10條第1項之施用第
    1級毒品罪，及同條例第10條第2項之施用第2級毒品罪。被
    告持有海洛因、甲基安非他命進而施用之，其持有之低度行
    為應為施用之高度行為所吸收，不另論罪。被告以一施用毒
    品行為，同時施用海洛因、甲基安非他命，係一行為觸犯數
    罪名，為想像競合犯，應依刑法第55條規定從一重之施用第
    1級毒品罪論處。被告前因毒品危害防制條例案件，經本院
    以94年度嘉簡字第917號判處有期徒刑6月確定，因毒品危害
    防制條例等案件，先後經本院以95年度嘉簡字第591號、95
    年度簡上字第88號各判處有期徒刑4月、8月確定，並裁定應
    執行有期徒刑11月確定，上開3罪接續執行，於96年7月8日
    執行完畢，此有臺灣高等法院被告前案紀錄表1份在卷可參
    ，其受徒刑之執行完畢後，5年以內故意再犯本件有期徒刑
    以上之罪，為累犯，應依刑法第47條第1項規定加重其刑。
    雖檢察官未就被告施用第2級毒品之犯行提起公訴，惟被告
    此部分犯行，與前揭起訴並經本院判決有罪之施用第1級毒
    品罪部分，有想像競合犯之裁判上一罪之關係，為起訴效力
    所及，本院自得併予審理（已當庭告知所犯法條）。爰審酌
    被告前因施用毒品犯行，經強制戒治執行完畢，猶不思藉機
    徹底戒除施用毒品之惡習，再次施用毒品，惟其施用毒品係
    自戕行為，及本件施用毒品之手段，其犯後坦承犯行態度良
    好等一切情狀，量處如主文所示之刑，以示懲儆。
據上論斷，應依刑事訴訟法第273條之1第1項、第299條第1項前
段，毒品危害防制條例第10條第1項、第2項，刑法第11條前段、
第55條、第47條第1項，判決如主文。
本案經檢察官廖俊豪到庭執行職務。
中    華    民    國    97    年    6     月    30    日
                    刑事第二庭  法  官          卓春慧
上列正本證明與原本無異。
如不服本判決，應於判決送達後十日內向本院提出上訴狀，上訴
書狀依法應敘述具體理由，如未敘述具體理由者，應於上訴期間
屆滿後二十日內補提理由書於本院（均應附繕本）。
中    華    民    國    97    年    6     月    30    日
                                書記官          李玫娜
附錄論罪科刑法條全文：
毒品危害防制條例第10條
施用第一級毒品者，處6月以上5年以下有期徒刑。
施用第二級毒品者，處3年以下有期徒刑。


司法院資訊處製作；財團法人民間司法改革基金會備份。
